ACORDAO-COMPLETO-2350673

ACÓRDÃO DE RELAÇÃO

ACÓRDÃO DE RELAÇÃO 876/2019 ATA 12/2019 - PLENÁRIO

Acórdão 876/2019-TCU-Plenário
Cuidam os autos de relatório de acompanhamento destinado a avaliar a transição que vem sendo realizada, sob o aspecto da gestão das transferências voluntárias, no âmbito das fundações públicas do estado do Rio Grande do Sul que foram extintas ou estão em processo de extinção, com a seleção de 20 convênios/contratos de repasse que, no início dos trabalhos, ainda se encontravam pendentes - aguardando prestação de contas, em execução ou com prestação de contas em exame.
Considerando que, ao apreciar o relatório de acompanhamento, o Tribunal proferiu o Acórdão 2598/2017-TCU-Plenário, que efetuou as seguintes determinações:
"9.2. determinar ao Ministério da Saúde e ao Estado do Rio Grande do Sul que:
9.2.1. adotem providências, no prazo de 30 (trinta) dias, a contar das notificações, para promover as sub-rogações dos convênios 792571, 794305, 794410, 836272 e 836834, firmados com a extinta Fundação Estadual de Produção e Pesquisa em Saúde/RS, de forma a evitar atrasos lesivos ao interesse público, e, se for a hipótese, prorrogar os prazos de vigência;
9.2.2. especificamente quanto aos convênios 825890, 826744, 841172 e 841253, firmados com a mesma entidade, avaliem criteriosamente os custos/benefícios envolvidos na sua continuidade e implementem, no mesmo prazo, as medidas para, conforme o caso, efetuar as sub-rogações e prorrogar os prazos de vigência com o objetivo de permitir a realização das ações ajustadas ou promover a extinção dos instrumentos, como previsto no art. 2º, parágrafo único, da Lei Estadual 14.977/2017;
9.2.3. no final do referido prazo, apresentem a este Tribunal os resultados das providências adotadas para cumprimento dos comandos dos subitens anteriores.
9.3. determinar à Empresa Brasileira de Pesquisa Agropecuária - Embrapa que:
9.3.1. esgote as medidas administrativas a seu cargo a fim de se manifestar conclusivamente, no prazo de 60 (sessenta) dias, a contar da notificação, sobre a prestação de contas do Convênio 702003, firmado com a Fundação Estadual de Pesquisa Agropecuária - Fepagro, e, se for o caso, instaurar a devida tomada de contas especial, nos termos do art. 8º da Lei 8.443/1992;
9.3.2. no final do referido prazo, informe a este Tribunal o resultado das análises feitas, em especial acerca do acatamento, ou não, das justificativas formuladas pela convenente em relação aos achados com potencial de ensejar ressarcimento aos cofres da União, a exemplo daqueles indicados nos itens NCs 4, 10, 11.1, 11.3, 12.1 e 12.3 do relatório de auditoria AUD/Embrapa 9/2010; NC 9 do relatório de auditoria AUD/Embrapa 12/2011; e A.8, A.12 a A.15, A.18, A.20, A.22 e A.24 a A.28 do relatório de análise de prestação de contas CCE/Embrapa 9/2013."
Considerando que a unidade técnica, em sua análise, registrou que:
i)  quanto aos Convênios 792571, 794305, 794410, 836272 e 836834, foi promovida a sub-rogação demandada no subitem 9.2.1, constando a Secretaria Estadual de Saúde (SES/RS) como proponente no Siconv;
ii) quanto aos Convênios 825890, 826744, 841172 e 841253, foi providenciada a anulação do primeiro e a rescisão dos demais, em atendimento ao subitem 9.2.2;
iii) não obstante informado pela Embrapa que foram exauridas todas as providências cabíveis para regularizar as pendências relativas ao Convênio 702003 e autorizada a instauração de tomada de contas especial, o ajuste permanece na situação "prestação de contas em complementação", sugerindo que a TCE, em que pese tenha sido autorizada, ainda não foi instaurada;
considerando a reestruturação administrativa deste Tribunal, iniciada em 01/04/2019, e a necessidade de acompanhar o atendimento da determinação do subitem 9.3 pela Embrapa;
os ministros do Tribunal de Contas da União, reunidos em sessão de Plenário, ACORDAM, por unanimidade e de acordo com os pareceres emitidos nos autos, em:
a) considerar atendido o subitem 9.2, e seus subitens, do Acórdão 2598/2017-TCU-Plenário;
b) considerar em atendimento o subitem 9.3, e seus subitens, do Acórdão 2598/2017-TCU-Plenário;
c) alterar a Unidade Técnica responsável pelo processo, para que passe a ser a Secretaria de Controle Externo da Agricultura e do Meio Ambiente (SecexAgroAmbiental) , a fim de monitorar o cumprimento do subitem 9.3, e seus subitens, do Acórdão 2598/2017-TCU-Plenário.
1. Processo TC-Processo 013.365/2017-7 (RELATÓRIO DE ACOMPANHAMENTO) 
1.1. Apensos: TC Processo 012.685/2018-6 (SOLICITAÇÃO) ; TC Processo 011.540/2018-4 (SOLICITAÇÃO) 
1.2. Classe de Assunto: V.
1.3. Unidades: Entes do Estado do Rio Grande do Sul, Secretaria Especial da Cultura, Secretaria Especial do Esporte, Ministério da Saúde, Agência Nacional de Vigilância Sanitária, Empresa Brasileira de Pesquisa Agropecuária e Secretaria Especial de Agricultura Familiar e Cooperativismo.
1.4. Relatora: ministra Ana Arraes.
1.5. Representante do Ministério Público: não atuou.
1.6. Unidade Técnica: Secretaria do TCU no Estado do Rio Grande do Sul (Sec-RS) .
1.7. Representação legal: não há.
1.8. Determinações/Recomendações/Orientações: não há.

ACORDAO-COMPLETO-2404925

Acórdão de Relação 901/2020 - Plenário

Acórdão de Relação

ANA ARRAES

não há.

Não atuou.

RELATÓRIO DE ACOMPANHAMENTO (RACOM)

Secretaria do TCU no Estado do Rio Grande do Sul (Sec-RS).